# 回购义务是否构成发行障碍

提问人：Ryan_q 时间：2022-11-24 20:32:02
@chenyiwei，陈版主，如下：
2022 年 9 月 13 日，财政部颁布金融工具应用案例，发行人在接受投资时，由于存在一项按约定价格回购自身权益工具的合同义务，因此按照《企业会计准则第 37 号——金融工具列报（ 2014 年修订）》第十一条、第十二条的规定，应当确认一项回购自身权益工具的金融负债，其初始计量金额与接受的增资金额相同（即，增资事实上全部确认为公司的负债，未导致股东权益增加），并需在每期末按约定的利率计提利息，增加该项负债金额。到对赌期满时，如果对赌业绩条件实现，或者虽然对赌业绩条件未实现但投资人放弃回售权的，则将这部分负债金额转入权益（资本公积），影响发行人净资产。
选择方案：、
1 、不取消回购条款，是否会影响IPO发行？在考虑净资产同时是否也应当考虑股权稳定性？这个层面来说，对赌协议的取消是必然的？
2 、对于其他回购义务并非影响发行人股权稳定性，该回购义务认定为金融负债是否也不影响IPO？
望指导！

回答人：chenyiwei
凡是涉及由发行人自身履行回购义务（包括由发行人为股东履行回购义务提供担保）的对赌约定都必须清理，且不得恢复（包括附条件恢复）。原则上需约定“自始无效”。
仅涉及由股东承担回购义务的对赌约定可能可以保留，前提是不得导致控制权变更和股权结构重大变化。但建议就此问题先搜索近期过会和发行的案例，以确保其合规。仅涉及股东而不涉及发行人的对赌约定不是会计师关心的主要问题，主要由券商和律师把握。